臺灣板橋地方法院刑事判決　　　　　　 96年度交易字第276號
公　訴　人　臺灣板橋地方法院檢察署檢察官
被　　　告　乙○○
上列被告因過失傷害案件，經檢察官提起公訴（95年度偵字第
26716 號），本院判決如下：
    主  文
乙○○因過失傷害人，處拘役參拾日，如易科罰金，以新臺幣壹
仟元折算壹日，減為拘役壹拾伍日，如易科罰金，以新臺幣壹仟
元折算壹日。
    事  實
一、乙○○考領有適當之普通重型機車駕駛執照，於民國95年8
    月16日晚上10時50分許，騎乘車牌號碼K9K-967 號重型機車
    ，沿臺北縣鶯歌鎮○○路往桃園方向行駛，於同日晚上11時
    許，行經上開路段578 號前時，本應注意汽車（含機車）行
    駛時，除擬超越前車外，後車與前車之間應保持隨時可以煞
    停之距離，並應注意車前狀況，隨時採取必要之安全措施，
    而依當時天候陰，夜間有照明，柏油路面乾燥、無缺陷、無
    障礙，視距良好，並無不能注意之情形，竟疏未注意車前狀
    況並與前車保持安全距離，自後方撞擊同向由甲○○（涉犯
    過失傷害部分，業經臺灣板橋地方法院檢察署以95年度偵字
    第26716 號為不起訴處分確定）駕駛、暫停於行車分向線（
    即黃虛線）附近欲迴車之車牌號碼L3E-675 號重型機車，致
    甲○○跌倒而受有左下肢擦傷、右下肢瘀傷之傷害。乙○○
    肇事後在警員前往現場處理尚未知悉肇事人前，在場向警員
    自首其本人駕車致人受傷之犯行，進而接受裁判。
二、案經甲○○訴由臺北縣政府警察局三峽分局報請臺灣板橋地
    方法院檢察署檢察官偵查起訴。
    理  由
一、上揭犯罪事實，業經被告乙○○於本院審理中坦承不諱，核
    與證人甲○○於本院審理中之證述情節相符，並有道路交通
    事故調查表、道路交通事故現場圖、道路交通事故調查報告
    表(一)、(二)、臺北縣政府警察局三峽分局道路交通事故肇事人
    自首情形紀錄表各1 紙、現場照片12張、桃園榮民醫院診斷
    證明書1 紙附卷可稽。按汽車在同一車道行駛時，除擬超越
    前車外，後車與前車之間應保持隨時可以煞停之距離，且駕
    駛人應注意車前狀況及兩車併行之間隔，並隨時採取必要之
    安全措施，道路交通安全規則第94條第1 、3 項定有明文，
    被告既考領有合法之普通重型機車駕駛執照，對於上揭規定
    自應知之甚詳並確實遵守，而依當時天候陰，夜間有照明，
    柏油路面乾燥、無缺陷、無障礙，視距良好，並無不能注意
    之情事，被告亦供稱在肇事前即已看見證人甲○○駕駛之機
    車，當時2 車之距離約4 、5 公尺等語，被告即後車自應與
    前車保持隨時可以煞停之距離，以利於前車因故煞車時，其
    得及時應變以避免追撞，被告竟疏未注意車前狀況並與前車
    保持安全距離，致於前車暫停在行車分向線附近欲迴車時，
    因閃避不及而追撞，則被告之駕駛行為具有過失，至為灼然
    。至被告雖一再辯稱證人甲○○之駕駛行為亦同有過失云云
    ，惟肇事路段為劃有行車分向線之路段，並未禁止迴車，且
    當時證人甲○○暫停等候迴車之位置，係在行車分向線附近
    一節，亦經證人甲○○於本院審理中證述明確，是證人甲○
    ○等候迴車之位置亦無不當，故證人甲○○就本件交通事故
    之發生並無過失，附予敘明。而告訴人甲○○所受有左下肢
    擦傷、右下肢瘀傷之傷害，與被告之過失行為間具有相當因
    果關係，亦堪認定。事證明確，被告犯行，已堪認定。
二、核被告乙○○所為，係犯刑法第284 條第1 項前段之過失傷
    害罪。又被告於肇事後未被有偵查權之公務員或機關發覺其
    為犯嫌前，向到場處理之警員自首犯行，進而接受裁判等節
    ，亦有道路交通事故肇事人自首情形紀錄表1 紙在卷足憑，
    自應依刑法第62條前段之規定減輕其刑。爰審酌被告既騎乘
    機車參與道路交通，本應小心謹慎以維自身及他人之安全，
    竟疏未注意車前狀況並與前車保持隨時可以煞停之距離而肇
    事，且迄未與告訴人甲○○達成和解，兼衡其過失之程度、
    告訴人所受之傷害尚輕，且其原無前科，有臺灣高等法院被
    告前案紀錄表1 份在卷可稽，及犯後坦承犯行之態度等一切
    情狀，量處如主文所示之刑，並諭知易科罰金之折算標準。
    又被告本案犯罪之時間係在96年4 月24日以前，復無中華民
    國九十六年罪犯減刑條例所列不予減刑之情形，應依同條例
    第2 條第1 項第3 款之規定，就所受宣告之拘役減其刑期2
    分之1 ，並諭知易科罰金之折算標準，以示懲儆。
據上論斷，應依刑事訴訟法第299 條第1 項前段，刑法第284 條
第1 項前段、第62條前段、第41條第1 項前段，刑法施行法第1
條之1 ，中華民國九十六年罪犯減刑條例第2 條第1 項第3 款、
第7 條、第9 條，判決如主文。
本案經檢察官黃怡華到庭執行職務。
中　　華　　民　　國　　96　　年　　7 　　月　　31　　日
　　　　　　　　　    交通法庭  法　官　      曾淑娟
以上正本證明與原本無異。
如不服本判決應於送達後10日內向本院提出上訴狀
                                      書記官  林伯文
中　　華　　民　　國　　96　　年　　7 　　月　　31　　日
附錄本案論罪科刑法條全文
中華民國刑法第284條：
因過失傷害人者，處6 月以下有期徒刑、拘役或5 百元以下罰金
，致重傷者，處1 年以下有期徒刑、拘役或5 百元以下罰金。
從事業務之人，因業務上之過失傷害人者，處1 年以下有期徒刑
、拘役或1 千元以下罰金，致重傷者，處 3 年以下有期徒刑、
 拘役或 2 千元以下罰金。
